【裁判字號】    89,訴,2201
【裁判日期】    900321
【裁判案由】    毒品危害防制條例
【裁判全文】
臺灣臺中地方法院刑事判決                        八十九年度訴字第二二一號
    公  訴  人  台灣台中地方法院檢察署檢察官
    被      告  甲○○
右列被告因毒品危害防制條例案件，經檢察官提起公訴（八十九年度偵字第二九二二
號），本院判決如左：
    主  文
甲○○施用第一級毒品，處有期徒刑柒月。
    事  實
一、甲○○曾因施用第一級毒品海洛因及第二級毒品安非他命案件，經臺灣臺北地方
    法院以八十七年度毒聲字第一九四號裁定觀察、勒戒後，經勒戒處所認有繼續施
    用毒品之傾向，再經臺灣臺北地方法院（起訴書誤載為本院）以八十七年度毒聲
    字第八五八號裁定令入戒治處所施以強制戒治，於八十八年九月四日強制戒治期
    滿後，由臺灣臺北地方法院檢察署檢察官於八十八年九月十三日以八十八年度戒
    毒偵字第三一號為不起訴處分確定。詎於五年內，即八十八年十月十八日前四天
    內某日，在不詳地點，以不詳之方法施用第一級毒品海洛因一次，嗣於八十八年
    十月十八日上午三時三十分，經臺中縣警察局豐原分局依毒品危害防制條例第二
    十五  條辦理定期採驗尿液，在臺中縣豐原市○○路五０八號內採驗甲○○尿液
    ，經送私立中山醫學院附設孫中山紀念醫院檢驗，於八十八年十一月十六日檢驗
    出甲○○尿液中呈嗎啡及鴉片代謝物陽性反應。
二、案經臺中縣警察局豐原分局移送臺灣臺中地方法院檢察署檢察官偵查起訴。
    理  由
一、訊據被告甲○○矢口否認上開犯行，辯稱：其於警察機關採尿送驗前數日，曾因
    腳傷由醫師開具處方服用，可能因此於尿液鑑驗結果有嗎啡及鴉片陽性反應云云
    。惟查：被告經臺中縣警察局豐原分局採集其尿液，送請私立中山醫學院附設孫
    中山紀念醫院檢驗，結果呈嗎啡及鴉片代謝物陽性反應，此有私立中山醫學院附
    設孫中山紀念醫院八十八年十一月十六日尿液檢驗報告書乙紙附卷可稽。又被告
    於八十八年十月十四日，因意外事故致右側膝蓋多處挫裂傷，至台中縣豐原市英
    綜合醫院就診，經該醫院醫師縫合後，給與非類固醇抗發炎性止痛藥及半合成性
    頭孢子菌素抗生素口服藥，而該口服藥並未含有嗎啡及可待因成份等事實，有該
    英綜合醫院九十年二月十四日英醫（九０）字第００三號函所附就醫之病歷影本
    資料在卷可稽。被告辯稱其可能因服用醫師處方而致尿液中有嗎啡鴉片代謝物陽
    性反應云云，顯與事實不符，不足採信。再被告前因施用毒品案件，經臺灣臺北
    地方法院以八十七年度毒聲字第一九四號裁定觀察、勒戒後，經勒戒處所認有繼
    續施用毒品之傾向，再經臺灣臺北地方法院以八十七年度毒聲字第八五八號裁定
    令入戒治處所施以強制戒治，於八十八年九月四日強制戒治期滿後，由臺灣臺北
    地方法院檢察署檢察官於八十八年九月十三日以八十八年度戒毒偵字第三一號為
    不起訴處分確定，有臺灣臺中地方法院檢察署刑案資料查註紀錄表及上開不起訴
    處分書附卷可證。被告於不起訴之處分後五年內再施用第一級毒品海洛因，犯毒
    品危害防制條例第十條第一項之罪，罪證明確，犯行堪予認定。
二、核被告所為，係犯毒品危害防制條例第十條第一項施用第一級毒品罪。被告為施
    用而持有毒品，其持有之低度行為已為施用之高度行為所吸收，不另論罪。爰審
    酌被告曾因施用毒品案件經強制戒治後，由檢察官為不起訴處分，竟又再次施用
    毒品，所為自足非難，並審酌其品行、犯罪之動機、目的、手段及犯罪後之態度
    等一切情狀，量處如主文所示之刑。
據上論斷，應依刑事訴訟法第二百九十九條第一項前段，毒品危害防制條例第十條第
一項、第二十三條第二項前段，判決如主文。
中      華      民      國        九十      年    三    月    二十一    日
                                        法  官  林  三  元
右正本證明與原本無異。
如不服本判決，應於送達後十日內向本院提出上訴狀 （須附繕本） ，上訴於台灣高
等法院台中分院。
                                        書記官
中      華      民      國        九十      年    三    月    二十一    日
附錄：本案論罪科刑法條全文
毒品危害防制條例第十條第一項：
施用第一級毒品者，處六月以上五年以下有期徒刑。


司法院資訊處製作；財團法人民間司法改革基金會備份。
